臺灣高等法院高雄分院刑事判決　　　　　九十三年度上易字第二八三號
　　上　訴　人　台灣屏東地方法院檢察署檢察官
　　被　　　告　己○○
右上訴人因被告竊盜案件，不服臺灣屏東地方法院九十三年度易字第八七號中華民國
九十三年四月二十一日第一審判決（起訴及移
九十二年度偵字第五九六六號及九十三年度偵字第六一七號、九一二號），提起上訴
，本院判決如左：
      主      文
原判決撤銷。
己○○連續踰越牆垣，於夜間侵入住宅竊盜，處有期徒刑壹年貳月。機車鑰匙壹支及
螺絲起子壹支均沒收。
      事      實
一、己○○前於民國（下同）九十二年間，因竊盜案，經原審法院判處拘役三十日（
    不構成累犯），竟仍不知悔改，復基於意圖為自己不法所有之概括犯意，連續為
    下列竊盜行為：
  (一)九十二年九月八日上午六時許，趁借住友人庚○○位於屏東縣新園鄉○○村○○
    路二三三號住處之機會，徒手竊取庚○○持有懸掛ＷＢＫ－八一０號牌照之機車
 一部（該機車係丁○○所有，原懸掛ＷＫＧ－六五七號牌照，於九十一年六月二
    十八日，在同鄉○○村○○路六五巷二弄二十七號前遭竊，嗣被不詳姓名人改掛
    ＷＢＫ－八一０號牌照），得手後，供自己騎用，於同日七時三十分騎經同鄉○○村○○路東獄宮前，為警查獲。
  (二)九十二年十二月六日晚上七時，見同鄉○○村○○路八之一號戊○○之住處無人
    ，乃翻牆侵入屋內，竊取戊○○所有置於客廳內之收音機一台、泡茶機一具及鋁
    條五公斤，適戊○○自外返回，聽到屋內有異聲，乃報警前來當場將己○○查獲
    。
  (三)九十三年一月十七日下午三時許，騎乘機車行經同鄉○○村○○道路時，見甲○○所有之鋁梯置於車號六三一八－ＦＣ號小貨車上，即趁四下無人之際，徒手竊
    取該鋁梯，於行經該鄉○○村○○路三０三號前，為警發覺其行跡可疑予以攔查
    後發覺上情。
  (四)九十三年二月四日凌晨一時許，在同鄉○○村○○路二三六號十八號前，以自備
    之機車鑰匙一支及客觀上足供兇器使用之螺絲起子一支為工具，竊取丙○○所有
    車號ＯＫＳ－一五０號機車一部，得手後，於同日凌晨三時許騎該機車前往該村
    中乙路與洲路口之吉萊超商購物時，為警查獲，並扣得行竊工具鑰匙一支及螺
    絲起子一支。
二、案經屏東縣警察局東港分局移由臺灣屏東地方法院檢察署檢察官偵查起訴及移送
    併案審理。
      理      由
一、右開犯罪事實，業據被告己○○於原審及本院審理時均坦承不諱，核與被害人戊○○、甲○○、丙○○指訴之遭竊情節相符，並有贓物認領保管單四紙、現場照
    片十一幀附卷可稽，及機車鑰匙、螺絲起子各一支扣案可資佐證，被告自白核與
    事實相符而可採信，本件事證明確，被告犯行堪以認定。
二、查螺絲起子至為尖銳，持之以行兇，足以造成人身傷害，自屬兇器之一種。又此
    所謂之兇器，只要行竊時有持有此一兇器，即為已足，並不以此兇器為行為人所
    有或行為人有行兇之意圖為必要。又查被告竊取如事實欄(二)被害人戊○○所有之
    收音機、泡茶器、鋁條等物的時間為九十二年十二月六日十九時許，依據卷附「
    中華民國九十一年日出日沒時刻表」記載，九十一年十二月六日日沒之時間為十
    七時十三分許，遠較十九時早，則依據氣候規律之變化，被告侵入被害人戊○○
    住宅內之時間應屬夜間無疑。是核被告己○○事實欄(一)、(三)之行為，係犯刑法第
    三百二十條第一項之普通竊盜罪；事實欄(二)之行為，係犯刑法第三百二十一條第
    一項第一、二款之踰越牆垣、於夜間侵入住宅竊盜罪；事實欄(四)之行為，係犯刑
    法第三百二十一條第一項第三款之攜帶兇器竊盜罪。公訴人雖未就事實欄(一)、(四)
    被告竊取庚○○持有中之機車、丙○○所有之機車等行為提起公訴，惟此部分竊
    盜犯行均與已起訴部分有連續犯之裁判上一罪關係，為起訴效力所及，本院自應
    併予審理。被告先後四次犯行，時間緊接，犯罪構成要件相同，顯係基於概括犯
    意而為，應依連續犯之規定，論以較重之踰越牆垣、於夜間侵入住宅竊盜罪，並
    依法加重其刑。
三、原審予以論罪科刑，固非無見；然查(一)連續犯之數行為處罰條款不同者，應就其
    中一情節較重行為之條款予以論科，不得合併各條款予以論科（最高法院六十一
    年台上字第三八七六號判決參照）。本件被告所犯四件竊盜中之二件加重竊盜罪
    ，其中事實欄(四)之帶兇器竊盜罪，據被告供稱：伊係帶鑰匙及螺絲起子各乙
    支行竊機車，如用鑰匙打不開時，即擬用螺絲起子撬開機車鎖等語，其情節自較
    事實欄(二)之踰越牆垣於夜間侵入住宅竊盜為輕，應擇一論被告以刑法第三百二十
    一條第一項第一、二款之踰越牆垣於夜間侵入住宅竊盜罪，乃原判決竟一併論以
    帶兇器，踰越牆垣於夜間侵入住宅竊盜罪，自有未洽；(二)被告曾有一次竊盜前
    科，被判處拘役三十日，此次有連續竊盜四次，其中兩次且係法定刑度為六月以
    上五年以下有期徒刑之加重竊盜罪，原判決僅科處有期徒刑拾月，亦嫌過輕。檢
    察官上訴以原判決量刑太輕有違比例原則，非無理由，且原判決尚有前開其他可
    議之處，自應予以撤銷改判；審酌被告甫因竊盜案，於九十二年七月三十日經原
    審法院判處拘役三十日，於同年八月二十五日確定，有臺灣高等法院被告全國前
    案紀錄表在卷足憑，該案尚未執行，不旋踵竟又一再犯本件竊盜案，足見其品性
    不佳，惟念其所竊之財物價值非鉅，且事後均坦承犯行，態度尚佳等一切情狀，
    爰予科處有期徒刑壹年貳月。扣案機車鑰匙一支、螺絲起子一支，均為被告所有
    持以竊取被害人丙○○所有車號ＯＫＳ—一五０號機車之物，業據被告坦承在卷
    ，應依刑法第三十八條第一項第二款之規定，宣告沒收。又扣案機車鑰匙一串，
    並無證據證明與竊取被害人庚○○之機車有關，爰不併為沒收之諭知。
四、至庚○○為何持有被害人丁○○遭竊之車號ＷＫＹ—六五七號機車，應由檢察官
    另行偵辦，併此敘明。
據上論斷，應依刑事訴訟法第三百六十九條第一項前段、第三百六十四條、第二百九
十九條第一項前段，刑法第五十六條、第三百二十一條第一項第一款、第二款、第三
十八條第一項第二款，判決如主文。
本案經檢察官羅建勛到庭執行職務。
中    華    民    國     九十三     年       六       月      二十一    日
                              臺灣高等法院高雄分院刑事第四庭
                                  審判長法官  蕭權閔
                                        法官  李嘉興
                                        法官  陳吉雄
右乙本證明與原本無異。
不得上訴。
                                      書記官  黎  珍
中    華    民    國     九十三     年       六       月      二十四    日
附錄：本判決論罪科刑法條：
刑法第三百二十一條
犯竊盜罪而有左列情形之一者，處六月以上五年以下有期徒刑：
一、於夜間侵入住宅或有人居住之建築物、船艦或隱匿其內而犯之者。
二、毀越門扇、牆垣或其他安全設備而犯之者。
三、攜帶兇器而犯之者。
四、結夥三人以上而犯之者。
五、乘火災、水災或其他災害之際而犯之者。
六、在車站或埠頭而犯之者。
前項之未遂犯罰之。
                                                                        Ｑ
